臺灣高等法院刑事判決　　　　　　　　96年度上訴字第3598號
　　上　訴　人
　　即　被　告　乙○○原名劉美.
　　選任辯護人　林志宏律師
　　　　　　　　張佳瑜律師
上列上訴人因毀損案件，不服臺灣宜蘭地方法院95年度訴字第52
4號，中華民國96年6月29日第一審判決（起訴案號：臺灣宜蘭地
方法院檢察署95年度偵字第3036號），提起上訴，本院判決如下
：
    主  文
原判決關於被告乙○○有罪部分撤銷。
乙○○損壞他人如附表二編號1、4、5、10所示之物， 足以生損
害於他人，處有期徒刑玖月，減為有期徒刑肆月又拾伍日，如易
科罰金以銀元參佰元即新台幣玖佰元折算壹日。
    事  實
一、乙○○於民國89年間向甲○○承租其所有坐落在宜蘭縣宜蘭
    市○○路○段226號房屋1、2樓，嗣雙方發生租屋糾紛，乙○○拒不搬遷， 甲○○遂於93年9月24日向原審聲請乙○○遷
    讓該房屋2樓，乙○○因而心生不滿， 竟基於毀損他人財物
    之故意，於95年4月26日下午某時至95年4月28日上午10時間
    之某時，接續以附表二編號1、4、5、10所示方式， 損壞甲○○所有附表二編號1、4、5、10所示之物， 足以生損害於
    甲○○。嗣於95年4月28日上午10時， 原審民事執行處執行
    點交該屋2樓予甲○○後，甲○○進屋察看， 發現屋內上開
    設備遭損壞，始悉上情。
二、案經告訴人甲○○訴由臺灣宜蘭地方法院檢察署檢察官偵查
    起訴。
    理  由
甲、證據能力部分：
一、按被告以外之人於審判外之言詞或書面陳述，除法律有規定
    者外，不得作為證據。又被告以外之人於審判外之陳述，雖
    不符前4條之規定，而經當事人於審判程序同意作為證據 ，
    法院審酌該言詞陳述或書面陳述作成時之情況，認為適當者
    ，亦得為證據。 刑事訴訟法第159條第1項、159條之5第1項
    分別定有明文。經查：證人甲○○於95年7月4日檢察事務官
    之詢問筆錄（見他卷第17頁至第18頁），係被告以外之人於
    審判外之言詞陳述，且被告於審判程序中亦表示不同意作為
    證據（見原審卷 (二)第33頁），依上開規定， 自不得作為
    證據。
二、次按證人、鑑定人依法應具結而未具結者，其證言或鑑定意
    見，不得作為證據，刑事訴訟法第158條之3定有明文。經查
    ：證人甲○○於95年10月13日偵查中之指訴（見偵卷第17頁
    至第18頁），未依法具結，其證詞自不得作為證據。
乙、實體部分：
壹、有罪部分：
一、認定犯罪事實所憑之證據及理由：
（一）訊據被告乙○○固坦承於89年間向甲○○承租其所有坐落
      在宜蘭縣宜蘭市○○路○段226號房屋1、2樓，嗣雙方發生
      租屋糾紛，而附表二編號1、4、5之物，有附表二編號1、
      4、5所示損壞之事實（見原審卷 (一)第14頁）。 惟被告
      矢口否認有何毀損之犯行，辯稱：
   1、證人甲○○於原審審判中已證述無法找到人證明宜蘭縣宜
      蘭市○○路○段226號房屋為其所裝潢。且依證人張振哲、
      吳良基於原審審判中之證詞， 可證宜蘭縣宜蘭市○○路○
      段226號房屋為被告於89年底購料僱工裝潢， 該等裝潢為
      被告自己所有之物，縱被告有所毀損， 亦核與刑法第354
      條毀損客體需為他人之物之構成要件不該當，況依被告與
      證人甲○○所訂立之房屋租賃契約書第9條約定， 被告就
      裝潢部分於歸還租屋時有回復原狀之義務，自不具有毀損
      他人之物之故意。
   2、又依證人張錫清、簡證訓、林國文於原審審判中之證詞，
      可證被告於95年4月26日清晨離開宜蘭縣宜蘭市○○路○段
      226號租屋處時，2樓部分尚屬完好未經破壞，同日下午證
      人簡證訓與搬家公司人員前往搬鋼琴時，2樓亦屬完好 ，
      而被告於離開該租屋處後， 直到95年4月28日原審民事執
      行處執行點交該屋2樓時，才返回該屋， 在此期間被告均
      在桃園蘆竹鄉住處與張錫清及張錫清之妻、慈濟師兄「阿
      同」、「阿元」從早到晚共同整理搬家物品，被告絕無毀
      損犯行。
   3、另附表二編號1所示之門，被告僅將該門之喇叭鎖拆除 ，
      並未將門拆下，門上敲擊痕跡並非被告所為。附表二編號
      4所示木門，該門喇叭鎖為被告所拆除， 然門板上之破洞
      非被告所為，被告更未將該門拆下。 附表二編號5所示玻
      璃1扇破損，並非被告所損壞。
（二）本案之爭點：
   1、本件房屋2樓內之物品是否遭人故意毀損？時間為何？
   2、被告有無故意損壞附表二編號1至5、7、8、10、11、13、
      14所示之物？
   3、附表二編號1至5、7、8、10、11、13、14所示之物為何人
      所有？
   4、被告損壞附表二編號1、4、5、10所示之物， 是否足以生
      損害於甲○○？
（三）本院之判斷：
   1、爭點一：本件房屋2樓內之物品是否遭人故意毀損？時間
      為何？
    (1)證人甲○○於92年8月18日向 原審聲請被告遷讓宜蘭縣宜
      蘭市○○路○段226號房屋1樓部分， 經原審以92年度執字
      第5464號案件受理，嗣於92年12月19日原審民事執行處執
      行點交1樓予甲○○，此有原審民事執行筆錄1份在卷可參
      （見該卷第100頁）。 佐以證人甲○○於96年6月4日原審
      審判中證述：「原審卷 (一) 第212頁至第214頁勘驗現場
      照片編號58、59、60、61、62這個門遭毀損， 95年4月28
      日強制執行時我才看到，因被告將門關起來，還未強制執
      行前，被告沒有將房子還給我。」等語（見原審卷 (二)
      第98頁）。而觀之附表二編號1所示之木板門，設置在1樓
      通往2樓處， 具有防止他人由1樓進入2樓之功能，則該房
      屋1樓雖經點交予證人甲○○， 惟該木板門既有阻絕1、2
      樓之用途，應非在92年12月19日原審民事執行處點交之範
      圍，先予敘明。
    (2)證人張錫清於96年6月5日原審審判中證述： 「95年4月26
      日凌晨時我們在等貨車，被告要搬家，…貨車來了之後我
      們就開始從宜蘭縣宜蘭市○○路○段226號房屋搬東西，約
      當天7時搬完，後來出發至桃園， 被告坐我駕駛的自用小
      客車，隨貨車一起出發。…關於2樓的狀況， 我們搬的時
      候是好好的，只有將有些不要的東西如桌子留在那裡…原
      審卷 (一)第219頁至第236頁勘驗筆錄編號71至106照片，
      除編號76、79照片外，其餘照片與我離開時所見的情況，
      周圍的環境變得不一樣，例如編號72照片，我們有喝飲料
      ，我們將飲料放在該處，但是周圍環境變得很亂。編號74
      照片的門，我們離開時門並沒有掉在地上，當時的天花板
      是完好的，與照片所示不同。…當時我們幫被告整理時，
      沒有拆除燈泡。95年4月26日我們離開神農路時， 1、2樓
      有電源，因為我們是半夜去搬的」等語（見原審卷(二)第
      141頁至第146頁）。佐以證人簡證訓於96年6月5日原審審
      判中證述：「95年4月26日我有至被告位於宜蘭市○○路○
      段226號店裡，因為被告要搬家，不需要鋼琴， 因我家有
      小朋友，她要將鋼琴給我，所以我請搬家公司去搬鋼琴。
      原審卷 (一)編號74照片的門， 我們去搬的時候是好的；
      編號76照片的電燈當時是好的；編號77、78照片的窗戶當
      時是好的；編號80至82照片的天花板當時是好的，沒有破
      ；編號83、84照片，當時2樓的小房間還在； 編號85、86
      照片，沒有破成這樣；編號87照片，垃圾沒有這麼多；編
      號90、91照片那個門是好的；編號97照片，我們去搬的時
      候，隔間沒有拆成這樣；編號98、99、101照片， 桌子沒
      有壞成那樣；編號102至106照片，天花板的燈是好的。我
      於95年4月26日下午至 宜蘭市○○路○段226號房屋搬鋼琴
      ，至於何時我忘記了。當時我去搬的時候，被告並無在現
      場，我當天下午就搬完鋼琴，有請搬家公司幫我吊鋼琴，
      從頂樓吊下來。搬家公司是『宜弘公司』。」等語（見原
      審卷 (二)第146頁至第148頁）。 證人林國文於96年6月5
      日原審審判中證述：「我經營貨運業，公司名稱宜弘汽車
      貨運有限公司，我擔任負責人。 96年1月10日被告書狀被
      證二之派車單是我公司出具。 編號549是被告打電話來公
      司問搬家事情，說要搬到蘆竹，我跟她報價， 我們約在4
      月26日， 就派工作人員及車輛到宜蘭縣宜蘭市○○路○段
      226 號房屋去搬，從26日凌晨搬到4、5時。當天下午被告
      於桃園打電話過來說還有鋼琴要搬走，叫我再派車過去，
      因為鋼琴在2樓須用卡車吊，因無法從窗戶吊下來， 我們
      將鋼琴吊到頂樓，再從頂樓吊下來。 95年4月26日我有進
      入宜蘭縣宜蘭市○○路○段226號房屋1、2樓。原審卷第21
      9頁至第236頁勘驗筆錄編號71至106照片，當時我看到2樓
      的情形，固定物是與照片所示一樣，但是沒有看到地上凌
      亂的雜物、紙箱。編號71照片，印象中沒有那麼亂，沒有
      破損；編號74、75照片，沒有看到破損的狀況；編號76照
      片，我沒有去注意天花板，當天晚上有開燈，燈具應該是
      OK的；編號77照片，當時玻璃是完好的；編號80照片，並
      無破損；編號83、84照片，當時沒有看到木腳架裸露情形
      ；編號85、86照片，當時沒有看到破損的如此嚴重；編號
      91照片，門並無像照片所示撞擊、摩擦痕跡；編號97照片
      ，與我當天看的不同，印象中有隔間，走道的那面牆並沒
      有坑洞；編號98、99、101照片， 客廳茶几並沒有這麼破
      損，沙發也沒有被刀子刮；編號102照片， 燈具沒有破損
      。95年4月26日凌晨搬家時，我全程在場，下午搬鋼琴 ，
      我也有過去，我在場時，我有動手幫忙及指揮調度。凌晨
      搬家時，當時燈光照明情況正常，2樓有燈， 是天花板的
      燈具，1樓很暗好像是壁燈，好像是臨時拉的日光燈。」
      等語（見原審卷 (二)第149頁至第151頁）。經相互勾稽
      證人張錫清、簡證訓、林國文上開證詞， 可證於95年4月
      26 日下午某時， 證人簡證訓與林國文離開宜蘭縣宜蘭市
      ○○路○段226號房屋時， 該屋2樓內部至頂樓即如附表二
      編號2至5、7、8、10、11、13、14所示物品均係完好，未
      有如附表二編號2至5、7、8、10、11、13、14所示損壞情
      形。
    (3)且證人楊雅柔即宜蘭縣警察局宜蘭分局警員於96年6月4日
      原審審判中證述：「93年度執字第5680號民事執行筆錄上
      面有我的簽名，當天我有到現場。剛開始鐵門沒有辦法拉
      開，我們請工人將鐵門拉開，鐵門拉開後就跟著屋主一起
      進去，裡面很亂，1、2樓都亂到讓人無法走路。我有上到
      2 、3樓。勘驗照片編號58至106，我對這些照片所呈現的
      狀況有部分沒有印象，但編號58、74、97、98、99照片跟
      我看到的情形一樣。當天至現場時，被告本人沒有在現場
      。我沒有看過這麼亂的房子。我們進去時，屋內沒有照明
      ，我們是持手電筒進入，踩著雜亂的東西上至2樓。 我只
      記得鐵門因為沒有電，無法開啟，是請工人破壞性的將門
      拉起來。」等語（見原審卷 (二)第110至第112頁）。 佐
      以證人甲○○於96年6月4日原審審判中證述：「原審卷一
      第212頁至第214頁勘驗現場照片編號58、59、60、61、62
      這個門遭毀損，95年4月28日強制執行時我才看到。 原審
      卷 (一)第220頁至第221頁勘驗現場照片 編號74、75這扇
      門遭毀損，95年4月28日強制執行時我才看到。原審卷 (
      一)第222頁勘驗現場照片編號77、78這面玻璃遭毀損，95
      年4月28日強制執行時我才看到。 勘驗現場照片編號80、
      81、82、83、84這面天花板遭毀損， 95年4月28日強制執
      行時我才看到。勘驗現場照片編號85、86這面走道木材牆
      壁遭毀損，95年4月28日強制執行時我才看到。原審卷(一
      )第228頁至第229頁勘驗現場照片編號 90、91這個門遭毀
      損，95年4月28日強制執行時我才看到。原審卷 (一)第23
      4頁、第236頁勘驗現場照片編號 102、105、106這個燈座
      及燈泡遭毀損，95年4月28日強制執行時我才看到。 勘驗
      現場照片編號103、104這些燈泡遭毀損， 95年4月28日強
      制執行時我才看到。」等語（見原審卷 (二) 第97頁至第
      106頁）。而原審民事執行處係於95年4月28日上午10時，
      就宜蘭縣宜蘭市○○路○段22 6號2樓執行點交程序，此有
      原審民事執行處95年3月29日 宜瑞民執93執庚字第5680號
      函1份在卷可參（見原審93年度執字第5680號卷第136頁）
      。經相互勾稽證人楊雅柔、甲○○之證詞， 可證於95年4
      月28日上午10時，原審民事執行處點交宜蘭縣宜蘭市○○
      路○段226號房屋2樓予證人甲○○時，附表二編號1、2、4
      5、7、8、10、11、13、14所示之物， 已損壞如附表二編
      號1、2、4、5、7、8、10、11、13、14所示。
    (4)而經原審於96年3月19日 勘驗宜蘭縣宜蘭市○○路○段226
      號房屋2樓至屋頂毀損情形，如附表二編號1、2、4、5、7
      、8、10、11、13、14所示，其中附表二編號1、4所示2扇
      木板門喇叭鎖分別遭破壞、拔除，且均遭不詳物品敲擊破
      裂，復將2扇門整片拆除；附表二編號2所示電源總開關電
      線9條遭剪斷；附表二編號5所示玻璃窗1扇， 顯係遭人以
      不明物品敲擊產生裂痕； 附表二編號7所示天花板明顯遭
      人以不明物品敲擊破損及割裂，致該屋頂水泥裸露；附表
      二編號8所示木板牆壁走道， 亦遭不明物品敲擊多處破損
      ，經原審勘驗最大破損處長73公分、寬53公分；附表二編
      號10所示木板門內側左下緣、右下緣皆有明顯遭利器削除
      部分門板痕跡；附表二編號11所示2樓屋頂電線2條遭不明
      利器剪斷，燈泡亦遭拔除；附表二編號13所示天花板燈罩
      5個、燈泡5個均遭不明物品拔除；附表二編號14所示天花
      板燈罩5個、燈泡3個亦遭不明物品拔除，此有原審勘驗筆
      錄1份暨勘驗照片106幀在卷足憑（見原審卷 (一)第174頁
      至第106頁）。由前述本件房屋2樓至頂樓，遭敲擊、剪斷
      、拔除、灑滿垃圾及不明污漬等嚴重損壞程度，附表二編
      號1、2、4、5、7、8、10、11、13、14所示之物，應係有
      人以工具並蓄意加以損壞，且承前述，該損壞行為之日期
      可推知係在95年4月26日下午某時至95年4月28日上午10時
      間之某時。
   2、爭點二：被告有無故意損壞附表二編號1、2、4、5、7、8
      、10、11、13、14所示之物？
    (1)證人張錫清於96年6月5日原審審判中證述：「快到上午10
      時我先到桃園，等貨車來了之後就開始卸貨，當天我們忙
      到晚上將近10時才離開被告桃園的租屋處。 隔天早上約9
      時左右，我再次去被告桃園租屋處幫忙，忙到當天晚上約
      11時左右離開被告租屋處。95年4月28日那天， 被告說要
      回來宜蘭點交房子，是我開車載被告， 28日上午7時多從
      桃園出發… 約將近上午11時左右到宜蘭縣宜蘭市○○路○
      段226號房屋，當時已經沒有人在該處了。95年4月26日至
      95年4月28日這期間，除了我與被告之外， 還有慈濟的師
      兄即我朋友『阿同』、『阿元』及我太太， 這3人都在現
      場幫忙，來來去去幫忙。 我們95年4月26日離開宜蘭縣宜
      蘭市○○路○段226號房屋時，有將電動鐵門拉下後才離開
      ，應該是被告關的。95年4月26日、27日， 我至被告桃園
      租屋處整理房子時，我去幫忙期間都有看到被告。」等語
      （見原審卷（二）第141頁至第146頁）。而證人丙○○於
      本院審判時雖亦到庭證稱： 95年4月26、27日連續兩天去
      被告蘆竹家中幫忙，26日忙到晚上10離去，27日忙到晚上
      11點才離去等語 (見本院96年11月8日審判筆錄)，然以證
      人張錫清於95年4月26日上午 協助被告搬離宜蘭縣宜蘭市
      ○○路○段226號房屋至96年4月28日上午7時許搭載被告返
      回該屋期間，及證人丙○○於95年4月26、27日， 並非分
      分秒秒均在被告身邊，復觀之宜蘭縣宜蘭市○○路與桃園
      縣蘆竹鄉之車程亦非遙遠。況被告於95年7月4日偵查中供
      稱：「（問：回復原狀為何會將門踢破，把屋子弄得如此
      亂？）因為那是我裝潢的，我要回復原狀。」等語（見他
      字卷第18頁）；於96年6月5日原審審判中供稱：「我有拆
      除1樓我的裝潢，2樓部分有些我於整理東西，我確實有去
      弄到，但沒有像照片那樣嚴重，即便是我弄到，這也是我
      自己裝潢的。我只有拆1個門鎖， 電線是因為要拆製冰機
      、冷氣、砂冰機、大冰箱、冷凍櫃、大型飲水機等物才請
      冷凍櫃老闆剪掉。地板磁磚我有弄髒，但是沒有像照片那
      麼可怕。」等語（見原審卷 (二)第165頁），且承前述，
      附表二編號1至5、7、8、10、11、13、14所示之物，遭人
      蓄意損壞時間係在95年4月26日下午某時至95年4月28日上
      午10時間之某時， 益證被告於上開期間確有再返回該屋2
      樓，實施附表二編號1、2、4、5、7、8、10、11、13、14
      所示損壞之行為甚明，故尚難以證人張錫清、丙○○此部
      分證詞，即遽為有利於被告之認定。
    (2)又證人簡證訓於96年6月5日原審審判中雖證述：「我認識
      被告，她是我太太以前的老闆， 我於95年4月26日下午至
      宜蘭市○○路○段226號房屋搬鋼琴。當時我去搬的時候，
      被告並無在現場。搬完後，我將電動門按下，將電動門關
      上，趁電動門未完全關上時，我將鑰匙放在吧台上左手邊
      ，於電動門未完全關上前我就出來，是被告叫我放在那裡
      的。鑰匙是搬家公司從桃園帶回來交給我的。我去搬鋼琴
      時，有搬家公司的老闆、員工在場。」等語（見原審卷 (
      二)第146頁至第148頁）。 惟證人林國文於96年6月5日原
      審審判中證述：「搬家後，被告沒有將鑰匙交給我，關於
      如何去搬鋼琴部分，當時是在場證人簡證訓在該處等我，
      所以我不用開門，當時鐵門已經開了。至於搬完鋼琴後，
      該處房子的門有無關上部分，我沒有注意。凌晨搬完家後
      ，我走的時候，還有1個男生在現場處理， 是被告那邊的
      人。關於當時被告有無與搬家公司車子一起去桃園部分，
      當時是司機去桃園，我沒有去。至於我離開該處時，被告
      是否仍在現場部分，被告的車子在前面，帶司機的車子離
      開，現場還有我上述說的1個男生。」等語（見原審卷 (
      二) 第152頁）。 綜觀證人簡證訓與林國文上開證詞，就
      於95年4月26日上午，被告搬離宜蘭縣宜蘭市○○路○段22
      6號2樓時，被告有無交付鑰匙予證人林國文，及證人林國
      文有無前往桃園乙節證述矛盾，況證人林國文證述被告搬
      離之際，尚留有1名不詳男子在該屋。 且觀諸被告與證人
      林國文既無故舊關係，與證人簡證訓亦無深厚情誼，而該
      屋尚因涉訟待 原審民事執行處於95年4月28日上午10時執
      行點交程序，被告並接獲原審民事執行處之執行通知，對
      此當知之甚詳，此有原審送達證書1紙在卷足憑（ 見原審
      卷93年度執字第5680號卷第141頁），再參以被告於96年6
      月5日原審審判中供稱：「 我就只有一副鑰匙，交給搬家
      公司後我就沒有鑰匙。」等語（見原審卷 (二)第166頁）
      。則被告於該屋點交前理應妥善保管該鑰匙，以防止該屋
      遭人侵入破壞，倘其將該屋鑰匙交付證人林國文，再由證
      人簡證訓將鑰匙置放在屋內，則被告如何配合將來於95年
      4月28日上午10時原審民事執行處執行點交， 故證人簡證
      訓此部分證詞顯與事實不符，足認該屋之鑰匙於95年4月2
      8日上午被告搬離後仍由被告保管中甚明。
    (3)至於被告雖抗辯於93年1月12日更換本件房屋1樓電動鐵捲
      門時，已交付證人甲○○鑰匙1把，並提出存證信函影本1
      紙附卷供參（見原審卷 (二)第175頁）。惟證人甲○○於
      96年6月5日原審審判中陳述：伊有收到該鑰匙，但伊去開
      門時，門鎖又換了打不開等語（見原審卷 (二)第165頁）
      。 況證人甲○○取得該鑰匙時間距本件房屋2樓執行點交
      ，兩者相距已逾1年，自不能排除被告再自行更換鑰匙 ，
      且本件房屋係屬證人甲○○所有，承前所述，附表二編號
      1、2、4、5、7、8、10、11、13、14所示之物損壞情形嚴
      重，再觀之本件房屋座落在宜蘭縣宜蘭市商業區○○地段
      ，以經濟效益而言，證人甲○○顯無自行損壞上開物品誣
      陷被告，致訴訟纏身多年，無法回復房屋原狀自住或出租
      他人之必要。 故被告以該存證信函抗辯本件房屋2樓係甲○○自行損壞，顯不足採。
    (4)又承前述，附表二編號1、2、4、5、7、8、10、11、13、
      14 所示之物顯係遭人蓄意損壞，而被告自95年4月26日下
      午某時至95年4月28日上午10時， 既持有本件房屋之鑰匙
      ，被告復與證人甲○○間有租屋糾紛，再觀諸本件房屋外
      觀亦無遭他人侵入破壞之跡證，可證附表二編號1、2、4
      、5、7、8、10、11、13、14所示之物，係被告於95年4月
      26日下午某時至95年4月28日上午10時間之某時， 接續以
      附表二編號1、2、4、5、7、8、10、11、13、14所示方式
      ，損壞附表二編號1、2、4、5、7、8、10、11、13、14所
      示之物。
    (5)綜上證據，可證被告確基於毀損他人財物之故意，於95年
      4月26日下午某時至95年4月28日上午10時間之某時，接續
      以附表二編號1、2、4、5、7、8、10、11、13、14所示方
      式，損壞附表二編號1、2、4、5、7、8、10、11、13、14
      所示之物。被告仍以前詞辯稱：伊將鑰匙交付證人林國文
      後，即未再返回本件房屋為損壞之行為等語，自不足採。
   3、爭點三：附表二編號1、2、4、5、7、8、10、11、13、14
      所示之物為何人所有？
    (1)附表二編號1、4、5、10所示之物為甲○○所有， 茲說明
      如下：
    證人甲○○於96年6月4日原審審判中證述：「原審卷 (一
      ) 第212頁至第214頁勘驗現場照片編號58、59、60、61、
      62這個門遭毀損，這個門是我出租給乙○○時就裝了，門
      本來還可以用，現在不能用，因為都破掉了。原審卷 (一
      )第222頁勘驗現場照片編號77、78這面玻璃遭毀損，這個
      玻璃是我出租給乙○○時就裝了。原審卷 (一)第220頁至
      第221頁勘驗現場照片編號74、75這扇門遭毀損， 這扇門
      是我出租給乙○○時就裝了，我看門這麼破了，應該不能
      用了。原審卷 (一) 第228頁至第229頁勘驗現場照片編號
      90、91這個門遭毀損， 95年4月28日強制執行時我才看到
      ，這個門是我出租給乙○○時就裝了，是木頭材質，將就
      可以使用，本來好好的，但是被刺破又削壞。」等語（見
      原審卷 (二)第98頁、第100頁、第102頁至第104頁）。復
      有原審勘驗筆錄1份暨照片11幀在卷足憑（見原審卷 (一)
      第174頁至第183頁、第212頁至第214頁、第220頁至第221
      頁、第222頁、第228頁至第229頁）。而觀之附表二編號1
      、4、10所示木板門及附表二編號5所示玻璃1扇， 均具有
      防盜之功能， 衡情於89年間證人甲○○出租本件房屋2樓
      予被告時， 應已裝設附表二編號1、4、5、10所示木板門
      及玻璃甚明。
    按動產因附合而為不動產之重要成分者，不動產所有人，
      取得動產所有權，民法第811條定有明文。經查：證人吳
      良其於96年6月5日原審審判中證述：「我認識在場被告，
      我從事水電，人家介紹，我是幫被告做水電。被告於89年
      間裝修宜蘭市○○路○段226號房屋時，我負責水電的工作
      ，包括冷氣、電燈、水管。我進場約工作20天左右…裝潢
      前之情形，我進去時…2樓靠近廁所那邊的地板是水泥 ，
      磁磚零零落落，有重新做過。」等語（ 見原審卷二第156
      頁至第157頁）。可證被告於89年間承租本件房屋2樓時，
      有重新舖設附表二編號3所示之廚房地板磁磚，惟該地板
      磁磚業已定著在房屋之地上，若欲拆除該磁磚，將造成證
      人甲○○所有之水泥地板損壞而不堪使用，該磁磚顯已附
      合於本件房屋，已成為房屋之重要成分， 依民法第811條
      規定，該廚房之磁磚所有權，即屬於證人甲○○所有。
    綜上所述，可證附表二編號1、4、5、10 所示之物為證人
      甲○○所有。
    (2)附表二編號2、7、8、11、13、14所示之物為被告所有 ，
      茲說明如下：
    證人張振哲於96年6月5日原審審判中證述：「89年間我在
      賣裝潢材料。被告住在我斜對面，於89年間叫我將裝潢材
      料送過去。我送材料進去後就出來了， 我是將材料送到1
      樓，…被告說要裝潢1、2樓。被告向我訂木板、角材、釘
      針、鋼釘、冷膠，數量那麼久忘記了。我的店經營裝潢五
      金材料買賣。」等語（見原審卷 (二)第153頁至第156頁
      ）。佐以證人吳良其於96年6月5日原審審判中證述：「我
      進場工作時有木工、貼壁紙、油漆的工人與我一起。我的
      工作範圍是1、2樓及屋頂。我於現場工作時，現場裝潢工
      人工作範圍，1、2樓都有做，要裝潢時電線要先配置好才
      能裝潢。關於裝潢前之情形部分，我進去時1、2樓沒有天
      花板，牆壁是普通水泥油漆，…。我所看到被告裝潢範圍
      部分，1樓是隔間、牆壁，因為牆壁沒有辦法補， 所以用
      木板釘。2樓有部分是因將水電管線放在裡面， 所以用木
      板封起來，有一部分沒有用木板。2樓也有做天花板。 原
      審卷一第219至236頁勘驗筆錄編號71至106照片， 編號76
      的裝潢與我當初看的一樣；編號102至106燈座是我安裝的
      。該處原來沒有安裝冷氣，冷氣的散熱水塔也是我安裝的
      。我在該處1、2樓共安裝2臺冷氣，2樓有1臺分離式，1樓
      也有裝冷氣，我負責配管，冷氣是別人安裝的。…我於被
      告店裡安裝頂樓的冷卻散熱塔，2樓配開關插頭，1樓配開
      關插頭、水管。總開關是我裝設的，我去裝的時候，只剩
      1 個大的開關。編號67照片左邊是總開關，本來就有，照
      片右邊是分開關，是我裝設的，編號69照片，全部都是我
      裝的，是從總開關那邊1個1個接下來的。」等語（見原審
      卷 (二)第156頁至第161頁）。可證附表二編號2、7、8、
      11 、13、14所示之物為被告於89年間承租本件房屋2樓時
      所裝潢，而為被告所有，縱被告有前述之毀損行為，核與
      毀損罪必須毀損他人之物之構成要件不符。
    至於證人甲○○於96年6月4日原審審判中雖證述：「勘驗
      現場照片編號80、81、82、83、84這面天花板遭毀損，這
      面天花板是我出租給乙○○時就有了，材質為木頭材質。
      勘驗現場照片編號85、86這面走道木材牆壁遭毀損，這面
      牆壁是我出租給乙○○時就有了，是木頭材質。本院卷一
      第234頁、 第236頁勘驗現場照片編號102、105、106這個
      燈座及燈泡遭毀損，這個燈座及這些燈泡是我出租給乙○○時就裝了。…我主張1、2樓牆壁、天花板木造是在89年
      出租給被告前幾個月就裝潢。…而我是請何人裝潢本件房
      屋部分，這麼久我忘記了，我人都在臺北，沒有辦法找到
      人證明。」等語（見原審卷二第101頁至第102頁、 第105
      頁、第108頁至第109頁）。惟本件房屋2樓之天花板、 木
      板牆壁、燈座、燈罩及燈泡係被告所裝潢，已如前述，況
      證人甲○○於89年間既欲將本件房屋出租他人使用，衡情
      究無花錢裝潢再予出租之理，且證人甲○○就此部分證詞
      亦無法提出具體證據以供審酌，自應為有利於被告之認定
      ，故尚難僅以證人甲○○此部分片面之詞，即遽認其所述
      屬實。被告以前詞辯稱： 本件房屋2樓之天花板、木板牆
      壁、燈座、燈罩及燈泡係其所裝潢等語，堪以採信。
    綜上所述， 可證附表二編號2、7、8、11、13、14所示之
      物為被告所裝潢，而為被告所有。
   4、爭點四：被告損壞附表二編號1、4、5、10所示之物， 是
      否足以生損害於甲○○？
    (1)附表二編號1、4、5、10所示之木板門、玻璃， 損壞情形
      如附表二編號1、4、5、10所示，已使附表二編號1、4、5
      所示木板門、玻璃之外形發生重大變化，及嚴重減損附表
      二編號10所示木板門內部美觀，並減低上開木板門、玻璃
      之防盜、防蟲等功能，造成所有人甲○○更換或修復之財
      物損失。而附表二編號3所示廚房地板磁磚， 遭被告放置
      垃圾及灑滿不明污漬，該垃圾及污漬已附著在地板磁磚上
      ，嚴重減損該地板磁磚美化居家環境之功能，且該處因此
      髒亂不堪，無法供通行及使用，已喪失廚房地板做一般家
      庭居住正常使用之功能，致令該廚房不堪用，足以生損害
      於所有人甲○○，此業經原審勘驗明確， 製有勘驗筆錄1
      份暨照片14幀在卷足憑（見原審卷 (一) 第174頁至第183
      頁、第212頁至第214頁、第219頁至第222頁、 第228頁至
      第229頁）。且承前述，被告行為之時間係於95年4月26日
      下午某時至95年4月28日上午10時間之某時， 可證被告於
      該時間，在本件房屋2樓，接續以附表二編號1、4、5、10
      所示方式，損壞甲○○所有附表二編號1、4、5、10 所示
      之物，足以生損害於甲○○。
    (2)綜上所述，足認被告於95年4月26日下午某時至95年4月28
      日上午10時間之某時，在本件房屋2樓， 接續以附表二編
      號1、4、5、10所示方式，損壞甲○○所有附表二編號1、
      4、5、10所示之物，足以生損害於甲○○。被告被告仍以
      前詞辯稱：未有任何毀損行為，自不足採。
   5、綜上論證，可證被告於89年間向甲○○承租其所有坐落在
      宜蘭縣宜蘭市○○路○段226號房屋，嗣雙方發生租屋糾紛
      ，被告拒不搬遷， 甲○○遂於93年9月24日向原審聲請被
      告遷讓該房屋2樓， 被告因而心生不滿，竟基於毀損他人
      財物之故意，於95年4月26日下午某時至95年4月28日上午
      10時間之某時， 接續以附表二編號1、4、5、10所示方式
      ，損壞甲○○所有附表二編號1、4、5、10所示之物， 並
      致令附表二編號3所示之物不堪用， 足以生損害於甲○○
      之事實，事證明確，犯行堪以認定。
二、論罪科刑之理由：
（一）按被告行為後，94年2月2日修正公布之刑法（下稱新法）
      已於95年7月1日施行，新法第2條第1項規定：「行為後法
      律有變更者，適用行為時之法律。但行為後之法律有利於
      行為人者，適用最有利於行為人之法律。」，係規範行為
      後法律變更所生新舊法律比較適用之準據法，於新法施行
      後，自應適用新法第2條第1項之規定，為「從舊從輕」之
      比較（最高法院95年度第8次刑事庭會議決議參照）。 經
      查：修正前刑法第33條第5款規定罰金為銀元1元以上，換
      算為新臺幣後，為新臺幣3元以上。 修正後同條款則規定
      「罰金：新臺幣1,000元以上，以百元計算之。」，是比
      較新舊法之結果，舊法即行為時法較有利於被告。
（二）本件被告犯罪時之刑法第41條第1項前段規定：「 犯最重
      本刑為五年以下有期徒刑以下之刑之罪，而受六個月以下
      有期徒刑或拘役之宣告，因身體、教育、職業、家庭之關
      係或其他正當事由，執行顯有困難者，得以一元以上三元
      以下折算一日，易科罰金。」又被告行為時之易科罰金折
      算標準，依修正前罰金罰鍰提高標準條例第2條前段（ 現
      已刪除）規定，就其原定數額提高為1百倍折算1日，則本
      件被告行為時之易科罰金折算標準，應以銀元3百元折算1
      日，經折算為新臺幣後，應以新臺幣九百元折算為1日。
      惟95年7月1日修正公布施行之刑法第41條第1項前段 則規
      定：「犯最重本刑為五年以下有期徒刑以下之刑之罪，而
      受六個月以下有期徒刑或拘役之宣告者，得以新臺幣一千
      元、二千元或三千元折算一日，易科罰金。」比較修正前
      後之易科罰金折算標準，以95年7月1日修正公布施行前之
      規定，較有利於受刑人，自應依現行刑法第2條第1項前段
      ，適用修正前刑法第41條第1項前段規定， 定其易科罰金
      之折算標準。
（三）被告乙○○所為，係犯刑法第354條之毀損罪。 又公訴意
      旨認被告所為應依刑法第353條第1項之毀壞建築物罪處斷
      ， 惟業經原審蒞庭檢察官更正為應依刑法第354條之毀損
      罪處斷，本院自勿庸變更起訴法條，併予敘明。
（四）被告毀損附表二編號1、4、5、10所示物品之行為， 係基
      於同一犯意下之接續行為，僅侵害一個法益，只論以一罪
      。
三、原審予以被告論罪科刑，固非無據，惟查， 附表二編號3部
    分，依原審卷照片71、72、73所示，其流理台上是堆滿垃圾
    ，而地板上有不明污漬，僅屬髒亂，只要清除打掃即可使用
    ，尚無證據證明流理台及地板已致致令不堪用之情，原審認
    此部分亦屬犯罪，尚有未合。 又被告犯罪時間係在96年4月
    24 日前，符合中華民國九十六年罪犯減刑條例第2條1項第3
    款之規定，原審未及適用減刑，亦屬未洽。上訴人即被告上
    訴意旨仍執前詞，否認犯罪，指摘原判決不當，請求撤銷改
    判，雖無理由，惟原判決既有上開可議之處，自應由本院撤
    銷改判。爰審酌被告無犯罪前科，此有本院被告前案紀錄表
    1 份在卷可參，素行良好，惟其僅與告訴人甲○○有租屋糾
    紛，竟憤而損壞告訴人所有 附表二編號1、4、5、10所示之
    物，且迄今猶拒不賠償告訴人所受損害，致告訴人與之纏訟
    ，於原審前往現場勘驗時本件房屋內部仍髒亂不堪，至今未
    能加以整修回復原狀，衛生環境日益惡化，無法供自住或出
    租他人使用，造成本件房屋形同廢棄空屋，毫無經濟效用及
    價值，被告之行止實為法秩社會難容，及考量被告於犯罪後
    仍飾詞否認犯行，態度惡劣等一切情狀，量處如主文第一項
    所示之刑，並予減刑及諭知易科罰金之折算標準。
四、不另為無罪諭知部分：
（一）公訴意旨另以：被告乙○○除前開論罪科刑部分外，尚基
      於毀損他人財物之故意，於95年4月間， 接續以附表二編
      號2、3、6至9、11至14所示方法，損壞附表二編號2、6至
      9、11至14所示之物，及致附表二編號3部分不堪使用。因
      認被告乙○○於前述時、地， 亦涉犯刑法第354條之毀損
      罪嫌等語。
（二）按犯罪事實應依證據認定之，無證據不得認定犯罪事實；
      而不能證明被告犯罪者，應諭知無罪之判決，刑事訴訟法
      第154條第2項、第301條第1項分別定有明文。
（三）經查：
   1、附表二編號2、7、8、11、13、14所示之物部分：
      承前所述，附表二編號2、7、8、11、13、14所示之物係
      被告於89年間承租本件房屋2樓時所裝潢，為被告所有，
      縱被告有毀損之行為，亦核與毀損他人之物之構成要件不
      該當，自不得以毀損罪相繩。
   2、附表二編號3所示之物部分：
      附表二編號所二流理台上堆滿垃圾，及垃圾、不明污漬灑
      滿廚房地板，致該處髒亂不堪，固有照片編號71、72、73
      附於原審卷內可參，然查，髒亂只需清除打掃即可使用，
      且並無證據證明流理台及地板已致令有不堪用之情，此部
      分被告尚難認構成毀損罪。
   3、附表二編號6所示之物部分：
      附表二編號6所示位置係供裝設冷氣使用， 在未裝設前以
      玻璃阻絕內外，核與一般房屋設置相符，故該片玻璃確為
      證人甲○○所有無訛。惟承前所述， 本件房屋2樓冷氣係
      於89年間被告所裝設，衡情裝設冷氣時自需將附表二編號
      6所示玻璃拔除， 尚難認被告就此有毀損他人之物之故意
      ，縱被告搬離本件房屋2樓時未將該片玻璃裝回原處， 亦
      僅係被告未依約回復原狀之問題，故此部分被告自不構成
      毀損罪。
   4、附表二編號9所示之物部分：
      證人甲○○於96年6月4日原審審判中雖證述：「勘驗現場
      照片編號87鐵皮屋頂遭毀損， 95年4月28日強制執行時我
      才看到不見了，我沒有證據證明原來有鐵皮屋頂。」等語
      （見本院卷二第103頁）。惟經原審於96年3月19日勘驗本
      件房屋之屋頂部分，並未發現現場遺留有何架設鐵皮屋頂
      之跡證，此有原審勘驗筆錄1份暨現場照片1幀在卷可參（
      見原審卷 (一)第174頁至第183頁、第227頁）。況證人甲○○亦證述就此部分無具體證據以資證明，則自應為有利
      於被告之認定，尚難認證人甲○○就本件房屋原有搭建鐵
      皮屋頂，而遭被告毀損之事實。
   5、附表二編號12所示之物部分：
      證人甲○○於96年6月4日原審審判中雖證述：「原審卷 (
      一)第229至331頁 勘驗現場照片編號92、93、94、95、96
      之2樓廁所馬桶、洗手臺遭毀損，95年4月28日強制執行時
      我才看到。廁所在我出租給乙○○時，原本設備就是如上
      開照片。師傅說馬桶都堵塞了，洗手臺外觀看不出來哪裡
      壞掉，只有旁邊磁磚有裂痕。我沒有將馬桶撬開看是否確
      實有被異物堵塞，我是聽師傅講的。」等語（見原審卷 (
      二)第104頁）。惟經原審於96年3月19日勘驗結果， 馬桶
      、洗手臺外觀均無損壞，洗手臺及抽水馬桶均沒有水，天
      花板燈管破裂，此有原審勘驗筆錄1份暨現場照片5幀在卷
      可參（見原審卷 (一)第174頁至第183頁、第229頁至第23
      1頁），足認該廁所馬桶、 洗手臺外觀係屬完好未遭損壞
      ，而馬桶因未有水源供勘驗有無遭異物堵塞，況證人甲○○就此部分亦僅係聽聞水電師傅所言，並未提出具體之事
      證，自難據此即認該馬桶有遭被告以異物堵塞，至於廁所
      天花板燈管本即消耗物品，尚難以其破裂即認係被告蓄意
      所為，故此部分自應為有利於被告之認定。
   6、此外，復查無其他積極證據足以證明被告有此部分犯行，
      惟檢察官認此部分之行為與被告前揭毀損罪論罪科刑部分
      ，有接續犯之實質上一罪之關係，爰不另為無罪之諭知，
      併此敘明。
據上論斷，應依刑事訴訟法第369條第1項前段、第364條、第299
條第1項前段，刑法第2條第1項、第354條，修正前刑法第41條第
1項前段，刑法施行法第1條之1， 中華民國九十六年罪犯減刑條
例第2條第1項第3款、第7條、第9條，判決如主文。
本案經檢察官周誠南到庭執行職務。
中　　華　　民　　國　　96　　年　　11　　月　　22　　日
 　　　　　 刑事第４庭    審判長法　官　蔡秀雄
                                法　官　鄭水銓
                                法　官　周煙平
以上正本證明與原本無異。
如不服本判決，應於收受送達後十日內向本院提出上訴書狀，其
未敘述上訴之理由者並得於提起上訴後十日內向本院補提理由書
（均須按他造當事人之人數附繕本）。
                                書記官  蕭麗珍
中　　華　　民　　國　　96　　年　　11　　月　　27　　日
附錄：本案論罪科刑法條全文
刑法第354條
毀棄、損壞前二條以外之他人之物或致令不堪用，足以生損害於
公眾或他人者，處2年以下有期徒刑、拘役或5百元以下罰金。
附表一：宜蘭縣宜蘭市○○路○段226號1樓
┌──┬─────────┬───────────┬────────┐
│編號│   毀 損 物 品    │ 毀損方式及狀況       │    備  註      │
├──┼─────────┼───────────┼────────┤
│ 1  │(1)騎樓木製天花板  │(1)天花板四周有遭不明物│如照片編號所示：│
│    │(2)電燈            │  品敲擊裂痕。        │3.4.6.7.8.9.10. │
│    │                  │(2)4個燈泡均遭不明物品 │11.12.100       │
│    │                  │  拔除。              │                │
├──┼─────────┼───────────┼────────┤
│ 2  │面對房屋右側木板裝│遭不明物品敲擊破洞。  │如照片編號所示：│
│    │潢                │                      │15.16.17.18.19. │
│    │                  │                      │20.21.22.23.24. │
│    │                  │                      │25              │
├──┼─────────┼───────────┼────────┤
│ 3  │面對房屋右側牆壁  │遭不明物品敲打毀損、噴│如照片編號所示：│
│    │                  │漆塗鴉，其中磁磚破損較│26.27           │
│    │                  │大洞有4個，經測量，左 │                │
│    │                  │下長14公分、寬5公分， │                │
│    │                  │上方左側直徑5.5公分， │                │
│    │                  │中間直徑5公分，右側直 │                │
│    │                  │徑4.7公分             │                │
├──┼─────────┼───────────┼────────┤
│ 4  │面對房屋右側牆壁  │磚塊遭不明物品敲打，現│如照片編號所示：│
│    │                  │狀為參差不齊，經測量長│28.29.30.31.32. │
│    │                  │228公分、寬25公分。   │33              │
├──┼─────────┼───────────┼────────┤
│ 5  │面對房屋左側牆壁  │牆壁有斑駁的痕跡，並有│如照片編號所示：│
│    │                  │遭不明物品敲擊痕跡。  │34.35.57        │
├──┼─────────┼───────────┼────────┤
│ 6  │天花板            │天花板是輕鋼架型，部分│如照片編號所示：│
│    │                  │有缺，部分有破洞，房屋│36.37.38.39.40  │
│    │                  │後方整個天花板塌陷。  │                │
├──┼─────────┼───────────┼────────┤
│ 7  │天花板上方電線    │多處遭不明利器剪斷    │如照片編號所示：│
│    │                  │                      │41.42.43.44.45. │
│    │                  │                      │46.47           │
├──┼─────────┼───────────┼────────┤
│ 8  │廁所馬桶、洗臉臺  │經勘驗按馬桶排水按鈕後│如照片編號所示：│
│    │                  │，排水緩慢不順暢，洗手│48.49.50.51.52. │
│    │                  │臺排水孔有泥沙淤積，但│53              │
│    │                  │水龍頭沒有水。        │                │
├──┼─────────┼───────────┼────────┤
│ 9  │後方柱子磚塊      │經勘驗磚塊有遭不明物品│如照片編號所示：│
│    │                  │敲打毀損長15公分、寬14│54.55           │
│    │                  │公分。                │                │
├──┼─────────┼───────────┼────────┤
│ 10 │2個電燈開關       │遭不明物品損壞。      │如照片編號所示：│
│    │                  │                      │63.64.64.66     │
└──┴─────────┴───────────┴────────┘
附表二：宜蘭縣宜蘭市○○路○段226號2樓、2樓至頂樓樓梯間、
頂樓
┌──┬─────────┬───────────┬────────┐
│編號│   毀 損 物 品    │毀損方式及狀況        │     備  註     │
├──┼─────────┼───────────┼────────┤
│ 1  │1樓通往2樓樓梯間木│遭不明物品敲擊門板產生│如照片編號所示：│
│    │板門              │洞痕、喇叭鎖亦遭不明物│58.59.60.61.62  │
│    │                  │品敲擊鬆脫損壞，且整片│                │
│    │                  │門板遭拆卸放置1樓地板 │                │
│    │                  │。                    │                │
├──┼─────────┼───────────┼────────┤
│ 2  │1樓通往2樓樓梯間電│下方電線總開關遭不明利│如照片編號所示：│
│    │線總開關          │器剪斷電線9條。       │67.68.69.70     │
├──┼─────────┼───────────┼────────┤
│ 3  │廚房              │流理臺處遭人推滿垃圾，│如照片編號所示：│
│    │                  │並將垃圾及不明污漬灑滿│71.72.73        │
│    │                  │廚房地板，致該處髒亂不│                │
│    │                  │堪，且無法通行及使用。│                │
├──┼─────────┼───────────┼────────┤
│ 4  │2樓通往2樓頂樓樓梯│遭不明物品敲擊門板，致│如照片編號所示：│
│    │間木板門          │門板多處破裂，且喇叭鎖│74.75           │
│    │                  │亦遭不明物品拆除，整片│                │
│    │                  │門板遭拆卸放置2樓地板 │                │
│    │                  │。                    │                │
├──┼─────────┼───────────┼────────┤
│ 5  │玻璃1扇           │遭不明物品敲擊致玻璃產│如照片編號所示：│
│    │                  │生裂痕。              │77.78           │
├──┼─────────┼───────────┼────────┤
│ 6  │冷氣孔玻璃        │遭不明物品拔除玻璃1片 │如照片編號所示：│
│    │                  │。                    │76.79           │
├──┼─────────┼───────────┼────────┤
│ 7  │天花板            │遭不明物品敲擊及割裂致│如照片編號所示：│
│    │                  │多處破損。            │80.81.82.83.84  │
├──┼─────────┼───────────┼────────┤
│ 8  │走道木板牆壁      │遭不明物品敲打致破損，│如照片編號所示：│
│    │                  │經丈量破損最大處長73公│85.86           │
│    │                  │分、寬53公分。        │                │
├──┼─────────┼───────────┼────────┤
│ 9  │頂樓上之鐵皮屋頂  │鐵皮屋頂已經不見，經丈│如照片編號所示：│
│    │                  │量該處長為266公分，寬 │87              │
│    │                  │為248公分，惟現場並未 │                │
│    │                  │發現鐵皮屋頂支架。    │                │
├──┼─────────┼───────────┼────────┤
│ 10 │2樓頂樓樓梯間通往 │遭不明物品削除門板內側│如照片編號所示：│
│    │屋頂木板門        │左下緣、右下緣部分木板│90.91           │
│    │                  │，致該木板門右下角產生│                │
│    │                  │缺損。                │                │
├──┼─────────┼───────────┼────────┤
│ 11 │2樓頂樓燈泡       │遭不明利器剪斷電線2條 │未拍攝照片。    │
│    │                  │，燈泡亦遭拆除。      │                │
├──┼─────────┼───────────┼────────┤
│ 12 │2樓廁所           │勘驗結果，馬桶、洗手臺│如照片編號所示：│
│    │                  │外觀均無損壞，洗手臺及│92.93.94.95.96  │
│    │                  │抽水馬桶均沒有水，另天│                │
│    │                  │花板燈管破裂。告訴人主│                │
│    │                  │張抽水馬桶遭異物阻塞。│                │
├──┼─────────┼───────────┼────────┤
│ 13 │2樓面臨馬路天花板 │遭不明物品拔除燈罩及燈│如照片編號所示：│
│    │燈座              │泡各5個。             │102.105.106     │
├──┼─────────┼───────────┼────────┤
│ 14 │靠廚房天花板      │遭不明物品拔除燈罩5個 │如照片編號所示：│
│    │                  │、燈泡3個。           │103.104         │
└──┴─────────┴───────────┴────────┘
